【裁判字號】    92,易,1987
【裁判日期】    920805
【裁判案由】    傷害
【裁判全文】
臺灣臺中地方法院刑事判決                        九十二年度易字第一九八七號
    公  訴  人  臺灣臺中地方法院檢察署檢察官
    被      告  甲○○
    輔 佐 人即
    被告之配偶  丙○○
右列被告因傷害案件，經檢察官提起公訴（九十二年度偵字第六三二五號、第八六三
六號），本院判決如左：
    主  文
甲○○傷害人之身體，處有期徒刑參月，如易科罰金，以參佰元折算壹日。扣案之石
頭壹顆沒收。
    事  實
一、緣甲○○與乙○○二人曾係朋友關係，嗣因傷害案件而衍生民、刑事案件涉訟於
    臺灣臺中地方法院，甲○○對乙○○心生不滿，意圖報復，於民國九十二年三月
    十八日上午十時五分許，甲○○陪同其夫丙○○前往臺灣臺中地方法院就丙○○
    請求乙○○損害賠償事件準備開庭，即基於普通傷害人之身體之故意，於途中撿
    拾石頭一顆置於衣服口袋內，據為己用，迨同日上午十時十分許，甲○○見乙○○在臺灣臺中地方法院第二十五法庭旁聽席上等候開庭，旋自衣服口袋內取出前
    開其所有石頭一顆，自後朝乙○○之後腦部位毆擊，致乙○○受有頭部外傷併腦
    震盪、頭部血腫（3ｘ3公分）之傷害。嗣經當庭承審法官命法警當場將被告以現
    行犯逮捕並扣得其所有持用之石頭一顆。
二、案經臺灣臺中地方法院告發暨乙○○訴由臺中市警察局第一分局報告臺灣臺中地
    方法院檢察署檢察官偵查起訴。
    理  由
一、右揭事實，業據被告甲○○於警詢及偵審中坦承不諱，核與告訴人乙○○於偵審
    中所指訴情節相符，復有石頭一顆扣案可資佐證，應認被告之自白與事實相符，
    而得為證據；另告訴人確因被告之傷行為，而受有頭部外傷併腦震盪、頭部血腫
    （3ｘ3公分）之傷害，亦有行政院衛生署臺中醫院驗傷診斷書、同院住院診斷證
    明書各一紙附卷可稽。被告雖到庭辯稱：伊心情不穩定才衝動打傷乙○○云云，
    被告之輔佐人亦到庭陳述：告訴人長期威脅被告，騙財騙色，被告有憂鬱症等語
    。惟查，被告雖曾於偵查中即提出童綜合醫院診斷證明書證明有重度憂鬱症之情
    形，但被告於本院審理時確能清楚瞭解問題並回答問題，縱或罹有憂鬱症，惟尚
    無證據證明被告行為時有心神喪失或精神耗弱之情形，自難據以解免或減輕刑責
    ，故被告前開所辯，無非事後圖卸刑責之詞，不足採信。本件事證明確，被告犯
    行堪以認定。
二、核被告所為，係犯刑法第二百七十七條第一項普通傷害罪。爰審酌被告犯罪之動
    機、目的、本件持石頭毆傷告訴人之犯罪手段，及被告犯罪後雖坦承犯行，但尚
    未與告訴人達成和解，復一再傷害告訴人，有臺灣高等法院被告全國前案紀錄表
    在卷可憑，且告訴人所受傷勢等一切情狀，量處如主文所示之刑，並諭知易科罰
    金之折算標準。
三、扣案之石頭一顆為被告所撿拾而據為所有，並供本件犯罪所用之物，爰依刑法第
    三十八條第一項第二款宣告沒收。
據上論斷，應依刑事訴訟法第二百九十九條第一項前段，刑法第二百七十七條第一項
、第四十一條第一項前段、第三十八條第一項第二款，罰金罰鍰提高標準條例第一條
前段、第二條，判決如主文。
中      華      民      國    九十二    年      八      月      五      日
                                臺灣臺中地方法院刑事第七庭
                                    法  官  夏  一  
右正本證明與原本無異。
如不服本判決，應於送達後十日內向本院提出上訴狀（須附繕本），上訴於臺灣高等
法院臺中分院。
                                    書記官
中      華      民      國    九十二    年      八      月      五      日
附錄論罪科刑法條
刑法第二百七十七條第一項
傷害人之身體或健康者，處三年以下有期徒刑、拘役或一千元以下罰金。


司法院資訊處製作；財團法人民間司法改革基金會備份。
